臺灣臺中地方法院刑事判決
110年度簡上字第504號
上  訴  人  
即  被  告  李姵璇




上列上訴人即被告因詐欺案件，不服本院臺中簡易庭110年度簡
字第1049號中華民國110年10月27日第一審刑事簡易判決（起訴
案號：109年度偵字第33455號、110年度偵字第10856號），提起
上訴，本院管轄之第二審合議庭判決如下：
    主      文
上訴駁回。
    犯罪事實及理由
一、本案經本院審理結果，認原審判決認事用法及量刑均無不當
    ，應予維持，除增列「被告於本院準備程序及審理時所為之
    自白（見本院簡上卷第39頁、第62頁）」為證據外，其餘均
    引用本院第一審刑事簡易判決書及原審判決引自臺灣臺中地
    方檢察署檢察官起訴書所記載之犯罪事實、證據及理由（如
    附件）。
二、上訴人即被告之上訴意旨略以：對原審判決認定事實及適用
    法律均不爭執，僅請求撤銷原判決改判拘役之刑度，使在臺
    灣臺北地方法院繫屬中之另案得以爭取緩刑宣告云云。
三、按量刑之輕重係事實審法院得依職權自由裁量之事項，茍已
    斟酌刑法第57條各款所列情狀而未逾越法定刑度，則不得遽
    指為違法；又刑罰之量定屬法院自由裁量之職權行使，但仍
    應審酌刑法第57條所列各款事由及一切情狀，為酌量輕重之
    標準，並非漫無限制，在同一犯罪事實與情節，如別無其他
    加重或減輕之原因，下級法院量定之刑，亦無過重或失輕之
    不當情形，則上級法院對於下級法院之職權行使，原則上應
    予尊重（最高法院72年台上字第6696號、75年台上字第7033
    號判例、85年度台上字第2446號判決意旨可資參照）。經查
    ，被告坦承犯行，且對於原審判決認定事實及適用法律均不
    爭執（見本院簡上卷第63頁），原審認被告犯罪事證明確，
    適用刑法第28條、第339條第1項、第41條第1項前段等規定
    ，逕以簡易判決處刑，並審酌被告正值青年，不思循正當途
    徑賺取財物，為貪圖一己之私，竟任意詐取他人財物，法治
    觀念淡薄，所為實非可取；且被告除本案外，尚有數筆詐欺
    犯行業經起訴之紀錄，足認其素行不佳；惟念被告犯後坦承
    犯行，與告訴人達成和解且賠償新臺幣6000元等情，態度尚
    可；兼衡其犯罪動機、行為手段，及其自陳高職畢業之智識
    程度、目前懷孕沒有工作、無扶養人口等家庭生活及經濟狀
    況等一切情狀，量處有期徒刑2月，並諭知易科罰金之折算
    標準，另說明犯罪所得不予宣告沒收之依據及理由，經核認
    事用法均無違誤，且原審已本於被告之責任為基礎，具體斟
    酌刑法第57條所列情形而為量刑，未逾越法定刑度，亦查無
    濫用裁量之情，是依前揭說明，原審之量刑不得遽指為違法
    ，本院應予尊重。至被告所犯繫屬於其他法院尚未判決之另
    案能否宣告緩刑，非本院於本案須審酌之事項，被告執前詞
    上訴請求改判拘役之刑度云云，尚非可採。
四、綜上所述，本院認原審認事用法並無違法或不當之處，量刑
    亦屬妥適，被告上訴並無理由，應予駁回。　
據上論斷，應依刑事訴訟法第455條之1第1項、第3項、第368條
、第373條，判決如主文。
本案經檢察官黃芝瑋提起公訴，檢察官温雅惠到庭執行職務。
中　　華　　民　　國　　111 　年　　3 　　月　　30　　日
                  刑事第七庭  審判長法  官  尚安雅
　　　　　　　　　                  法  官  林忠澤
　　　　　　　　　                  法  官  王怡蓁  
以上正本證明與原本無異。
不得上訴。
                                    書記官  黃雅青
中　　華　　民　　國　　111 　年　　3 　　月　　30　　日

【附件】
臺灣臺中地方法院刑事簡易判決
110年度簡字第1049號
公  訴  人  臺灣臺中地方檢察署檢察官
被      告  李姵璇
上列被告因詐欺案件，經檢察官提起公訴（109年度偵字第33455
號、110年度偵字第10856號），因被告自白犯罪，本院認宜以簡
易判決處刑，爰不經通常訴訟程序（原案號：110年度易字第109
9號），逕以簡易判決處刑如下：
    主    文
李姵璇共同犯詐欺取財罪，處有期徒刑貳月，如易科罰金，以新
臺幣壹仟元折算壹日。
    事實及理由
一、本案犯罪事實及證據，除犯罪事實第1行「李姵璇、張佳妏
    明知其等均非黎明技術學院之學生」補充為「李姵璇、張佳
    妏（由本院另行審結）明知其等均非黎明技術學院之學生」
    、第14行「晚上10時30分許」更正為「晚上8時30分許」；
    證據部分應補充「被告李姵璇於本院準備程序中之自白（見
    本院易字卷第133至136頁）」外，其餘均引用如附件起訴書
    之記載。
二、論罪科刑：
  ㈠核被告所為，係犯刑法第339 條第1 項詐欺取財罪。被告接
    續詐騙告訴人黃鈺涵新臺幣（下同）2000元、1萬元之數行
    為，係於密切接近之時地實施，侵害同一法益，各行為之獨
    立性極為薄弱，依一般社會健全觀念，在時間差距上，難以
    強行分開，在刑法評價上，以視為數個舉動之接續施行，合
    為包括之一行為予以評價，較為合理，應論以接續犯一罪。
    被告與張佳妏就本案詐欺犯行，有犯意聯絡及行為分擔，應
    論以共同正犯。
　㈡爰以行為人之責任為基礎，審酌被告正值青年，不思循正當
    途徑賺取財物，為貪圖一己之私，竟任意詐取他人財物，法
    治觀念淡薄，所為實非可取；考量被告除本案外，尚有數筆
    詐欺犯行業經起訴之紀錄，有臺灣高等法院被告前案紀錄表
    在卷可參（本院易字卷第21至23頁），足認其素行不佳；惟
    念被告犯後坦承犯行，與告訴人達成和解且賠償6000元等情
    ，有本院調解程序筆錄在卷可參（本院易字卷第141至142頁
    ），態度尚可；兼衡其犯罪動機、行為手段，及其自陳高職
    畢業之智識程度、目前懷孕沒有工作、無扶養人口等家庭生
    活及經濟狀況（本院易字卷第136頁）等一切情狀，量處如
    主文所示之刑，及諭知易科罰金之折算標準，以示懲儆。
三、沒收部分：
  ㈠按犯罪所得，屬於犯罪行為人者，沒收之；前二項之沒收，
    於全部或一部不能沒收或不宜執行沒收時，追徵其價額，刑
    法第38條之1第1項前段、第3項分別定有明文。次按有關共
    同正犯犯罪所得之沒收、追繳或追徵，應就各人所分得者為
    之；又所謂各人「所分得」，係指各人「對犯罪所得有事實
    上之處分權限」，法院應視具體個案之實際情形而為認定：
    倘若共同正犯各成員內部間，對於不法利得分配明確時，固
    應依各人實際分配所得沒收；然若共同正犯成員對不法所得
    並無處分權限，其他成員亦無事實上之共同處分權限者，自
    不予諭知沒收（最高法院104年度台上字第3937號判決意旨
    參照）。
  ㈡經查，告訴人遭詐騙共1萬2千元為犯罪所得，由被告與同案
    被告張佳妏各自分得6000元，被告取得之部分業已花用殆盡
    等情，業據被告供認在卷（偵卷第239頁、本院易字卷第135
    頁），是被告實際分配之所得為6000元。又被告與告訴人已
    調解成立，並當場交付6000元予告訴人，有本院調解程序筆
    錄在卷可參（本院易字卷第141至142頁），若就此部分犯罪
    所得仍予沒收、追徵，實有過苛，爰依刑法第38條之2第2 
    項規定，不再對其宣告犯罪所得之沒收、追徵。至由同案被
    告張佳妏分得之6000元不法所得部分，被告既非有處分權限
    或事實上之共同處分權限之人，自不予宣告沒收。
四、依刑事訴訟法第449 條第2 項、第3 項、第454 條第2 項，
    刑法第28條、第339 條第1 項、第41條第1 項前段，刑法施
    行法第1 條之1 第1項，逕以簡易判決處刑如主文。
五、如不服本判決，應於判決送達之翌日起20日內向本院提出上
    訴狀，上訴於本院第二審合議庭（應附繕本）。
本件經檢察官黃芝瑋提起公訴，檢察官張溢金到庭執行職務。
中　　華　　民　　國　　110 　年　　10　　月　　27　　日
                  刑事第十一庭  法  官  蔡汎沂
以上正本證明與原本無異。
告訴人或被害人如不服判決，應備理由具狀向檢察官請求上訴，
上訴期間之計算，以檢察官收受判決正本之日起算。
                                書記官  黃筠婷
中　　華　　民　　國　　110 　年　　10　　月　　27　　日
所犯法條:
中華民國刑法第339條第1項
意圖為自己或第三人不法之所有，以詐術使人將本人或第三人之
物交付者，處 5 年以下有期徒刑、拘役或科或併科 50 萬元以
下罰金。

【附件】
臺灣臺中地方檢察署檢察官起訴書
109年度偵字第33455號
110年度偵字第10856號
　　被　　　告　張佳妏　女　19歲（民國00年0月00日生）
　　　　　　　　　　　　住○○市○○區○○街000巷00弄00
　　　　　　　　　　　　　○0號
　　　　　　　　　　　　國民身分證統一編號：Z000000000號
                李姵璇  女　20歲（民國00年0月00日生）
　　　　　　　　　　　　住新北市板橋區縣○○道0段000巷00號3樓
                        居新北市○○區○○路0段000巷0號10樓
　　　　　　　　　　　　國民身分證統一編號：Z000000000號
上列被告等因詐欺案件，已經偵查終結，認應提起公訴，茲將犯
罪事實及證據並所犯法條分敘如下：
　　　　犯罪事實
一、李姵璇、張佳妏明知其等均非黎明技術學院之學生，竟意圖
    為其等不法之所有，共同基於詐欺取財之犯意聯絡，於民國10
    9年6月6日晚間6時10分許，在臺中市○區○○○道0段0號臺中火
    車站2樓大平臺，由李姵璇先將黃鈺涵攔下並搭訕，向黃鈺
    涵佯稱：伊為黎明技術學院大二學生，有22組學生要比賽籌
    募創業基金，預計要籌到新臺幣（下同）30、40萬元，希望
    黃鈺涵可以幫忙加分，1分為1000元，希望黃鈺涵可以給付5
    000元云云，黃鈺涵誤信為真，答應給付2000元，並至附近
    自動櫃員機提款，將款項交付予李姵璇，李姵璇見黃鈺涵善
    良可欺，遂通知有犯意聯絡之張佳妏前來，接續由李姵璇、
    張佳妏共同向黃鈺涵佯稱：希望黃鈺涵可以幫忙再加10分，
    其中的3分是要用百元鈔跟黃鈺涵兌換千元鈔云云，黃鈺涵
    不疑有他，接續提領1萬元交付給李姵璇，李姵璇、張佳妏
    接續向黃鈺涵表示當天晚上10時30分許，會將黃鈺涵交付之
    上開款項匯還，並拍攝黃鈺涵提款卡及留下「SH HAN SHI」
    臉書帳號予黃鈺涵以取信之。嗣於翌日（即7日）凌晨1時23
    分許，張佳妏接續前開犯意，持用手機號碼0000000000聯繫
    黃鈺涵，希望黃鈺涵可以幫忙再加分，加完分後可立即還款
    ，伊早上9時10分許會再聯絡黃鈺涵操作ATM云云，黃鈺涵誤
    信為真，答應幫忙加分，所幸黃鈺涵隨後察覺有異，於同日
    先去派出所詢問員警，始悉受騙。
二、案經黃鈺涵訴由鐵路警察局臺中分局轉由臺中市政府警察局
    第三分局報告偵辦及本署檢察官自動檢舉簽分偵辦。
　　　　證據並所犯法條
一、上開犯罪事實，業據被告張佳妏、李姵璇於偵查中供承於卷
    ，核與證人即告訴人黃鈺涵於警詢及偵查中證述情節相符，
    並有警員職務報告1份、鐵路警察局臺中分局臺中分駐所受
    理刑事案件報案三聯單及受理各類案件紀錄表各1份、上址
    監視器畫面翻拍照片及現場照片3張、臉書帳號「SH HAN SH
    I」與告訴人對話紀錄翻拍照片2張、內政部警政署反詐騙諮
    詢專線紀錄表1份、告訴人郵局帳戶開戶資料及交易明細1份
    、告訴人持用手機雙向通聯紀錄1份、0000000000門號申登
    人資料1份、本署檢察事務官勘驗報告1份在卷可稽。足見被
    告2人之自白與事實相符，被告2人犯嫌應堪認定。
二、核被告張佳妏、李姵璇所為，均係犯刑法第339條第1項詐欺
    取財罪嫌。被告2人先後以上開詐術向告訴人黃鈺涵騙取上
    開金額，係於密切接近之時間及同地實施，侵害同一之法益
    ，各行為之獨立性極為薄弱，且係出於同一詐取告訴人錢財
    之目的，依一般社會健全觀念，在時間差距上，難以強行分
    開，應視為數個舉動之接續施行，合為包括之一行為予以評
    價，請論以接續犯一罪。被告張佳妏、李姵璇，就上開詐欺
    取財犯行有犯意聯絡及行為分擔，請依刑法第28條規定，論
    以共同正犯。被告2人詐欺取財所得之上開款項，請依刑法
    第38條之1第1項規定宣告沒收，並因該犯罪所得並未扣案，
    請併諭知於全部或一部不能沒收或不宜執行沒收時，依同條
    第3項規定追徵其價額。
三、依刑事訴訟法第251條第1項提起公訴。
　　此　致
臺灣臺中地方法院
中　　華　　民　　國　 110　　年　　4 　　月　　27　　日
　　　　　　　　　　　　　　　檢　察　官　黃芝瑋
本件正本證明與原本無異　　　
中　　華　　民　　國　 110　　年　　5 　　月　　10　　日
                              書  記  官  陳玟君